【裁判字號】    97,交聲,1220
【裁判日期】    970716
【裁判案由】    違反道路交通管理處罰條例聲明異議
【裁判全文】
臺灣臺北地方法院交通事件裁定        97年度交聲字第1220號
原處分機關  臺北市交通事件裁決所
聲明異議人
即受處分人  乙○○○
                      樓
上列異議人即受處分人因違反道路交通管理處罰條例案件，對於
臺北市交通事件裁決所中華民國97年2 月22日所為處分（原處分
案號：北市裁四字第裁22-AEV981476號）聲明異議，本院裁定如
下：
        主  文
異議駁回。
        理  由
一、原處分意旨略以：本件異議人即受處分人乙○○○於民國96
    年12月6 日10時25分許，駕駛車牌號碼AN-9613 號自用小客
    車，沿臺北市○○○路○ 段行駛時，使用手持式行動電話通
    話，經臺北市政府警察局大安分局和平東路派出所警員發現
    ，在同路段138 號前攔停並製單舉發，異議人拒絕簽收，亦
    未於應到日期前提出申述，原處分機關依道路交通管理處罰
    條例第31條之1 第1 項、違反道路交通管理事件統一裁罰基
    準及處理細則等規定，裁處異議人新臺幣3,000 元罰鍰。
二、異議人聲明異議之意旨略以：本案應純屬誤會或誤判，伊本
    人為本身安全起見，從不在行車中進行行動電話撥接，且在
    汽車行進中根本甚難撥接。而舉發之警員並無法提出任何足
    以證明伊確實有使用行動電話撥接的確切證據，純以個人的
    主觀看法，認定伊有違規之行為，當時伊已表明伊本人卻無
    撥接電話，舉發之員警除看查看證件外，並無任何一步的指
    示與說明，更無告知任何相關權益即所謂應到時間及處所，
    依行政程序法第43條規定，伊強烈質疑當時執事者之行事有
    違法令，完全不符彩證之法則，而且未告知當事人。且另伊
    甚感委屈及深感困惑的是，難道現場欄庭舉發之舉，就不可
    能是誤認、誤判、或是誤告嗎？為此聲明異議，聲請撤銷原
    裁決書云云。
三、按汽車駕駛人於行駛道路時，使用手持式行動電話進行撥接
    或通話者，處新臺幣3000元罰鍰，道路交通管理處罰條例第
    31 條 之1 第1 項定有明文。
四、經查:
    (一)異議人於前揭時間駕駛車牌號碼AN-9613 號自用小客車，
      沿臺北市○○○路○ 段行駛時，違規使用手持式行動電話
      而經警員攔停製單舉發一節，業據證人即舉發之警員甲○
      ○於本院調查時證述明確（其具結後證稱：如果是開車講
      行動電話，通常行車速度會比較緩慢，我是看到那部車子
      比較慢一點，跟一般車子行駛不一樣，我就騎到旁邊看，
      看到駕駛人在講電話，駕駛人是男性。駕駛人有拿出他的
      證件供我填寫舉發通知單。我將他攔下時，有告知他開車
      使用行動電話違規，我們要舉發。我在距離該車輛十幾公
      尺的地方發現他在使用行動電話，我靠近他的車子時，他
      仍然在使用中。他當時還是拿著，是我們將他引到路旁之
      後，他才將手機放下來。當天應該是陰天，但視線很好。
      我的視力一點五等語），並有卷附之臺北市政府警察局北
      市警交字第AEV981476 號舉發違反道路交通管理事件通知
      單在卷可稽（見本院卷第6頁）。
    (二)異議人經本院傳喚3 次均未到庭，其具狀聲明異議雖否認
      於駕車行駛時違規使用手持式行動電話，然經本院依職權
      向中華電信股份有限公司查詢異議人是否有向公司申請使
      用行電動話，經該公司回覆「號碼：0000000000、使用狀
      況：使用中、租用人證號：Ｚ000000000、用戶名稱：乙○
      ○○、聯絡電話：『0000000000』……申請日期：0000-0
      0-00」，而查『0000000000』亦為異議人於97年4 月2 日
      郵寄「聲明異議申訴函」至原處分機關之信封（見本院卷
      第4 頁）所留之電話號碼。又經本院再依職權向中華電信
      股份有限公司調取號碼：0000000000號行動電話於96年12
      月6 日之通聯記錄，經查該公司所提供之該門號行動電話
      於96年12月6 日之通聯記錄內容（見本院卷第23至30頁）
      ，該行動電話於96年12月6 日10時24分32秒起曾發話與『
      0000000000』通話44秒，行動電話撥通之基地台位置在「
      臺北市大安區○○○路○段171 號12樓頂」，通話結束之
      基地台位置在「臺北市大安區○○○路31號通信大樓11樓
      頂」，足見異議人所有之前揭行動電話於96年12月6 日10
      時24分32秒許確有撥打『0000000000』行動電話通話，且
      通話位置在移動中。而經本院再向中華電信股份有限公司
      查詢「臺北市○○○路○ 段138 號」是否為前揭「臺北市
      大安區○○○路○段171 號12樓頂」、「臺北市大安區○
      ○○路31號通信大樓11樓頂」之基地台範圍所涵蓋，經該
      公司於97年7 月8 日以行維三字第0970000369號函回覆結
      果，「臺北市大安區○○○路○段171 號12樓頂」之基地
      台未涵蓋「臺北市○○○路○ 段138 號」，「臺北市大安
      區○○○路31號通信大樓11樓頂」之基地台涵蓋「臺北市
      ○○○路2 段138 號」，有該函在卷可稽。經比對前揭證
      人甲○○之證述，足見異議人所有之0000000000號行動電
      話於96年12月6 日10時24分通話經過44秒後，通話結束之
      位置確實在「臺北市○○○路○ 段138 號」，且通話中有
      移動位置，堪認證人甲○○之證述屬實，異議人否認上情
      ，為卸責之詞，不足採信。
  (三)綜上，本件異議人駕駛汽車行駛於臺北市○○○路○ 段時，
    使用手持式行動電話之違規事證明確，自應依法裁處。
五、原處分機關依前揭道路交通管理處罰條例第31條之1第1項、
    違反道路交通管理事件統一裁罰標準及處理細則及違反道路
    交通管理事件統一裁罰標準表之規定，裁異議人罰鍰新臺幣
    3,000 元，核無違誤。本件異議人之異議為無理由，應予駁
    回。
據上論斷，應依道路交通案件處理辦法第19條，裁定如主文。
中    華    民    國    97    年    7     月    16    日
                        交通法庭法  官  林春鈴
以上正本證明與原本無異
如不服本裁定應於送達後5日內向本院提出抗告狀
                                書記官  黃鈴容
中    華    民    國    97    年    7     月    16    日


司法院資訊處製作；財團法人民間司法改革基金會備份。
